臺灣板橋地方法院刑事判決　　　　　　 100年度易字第1033號
公　訴　人　臺灣板橋地方法院檢察署檢察官
被　　　告　李玉洲
　　　　　　　　（現另案於法務部矯正署彰化看守所羈押中）
上列被告因竊盜案件，經檢察官提起公訴（99年度偵字第26220
號、100 年度偵字第658 、2525號），本院以簡式審判程序，判
決如下：
    主  文
李玉洲犯如附表四所示之3 罪，均累犯，應執行有期徒刑貳年肆
月。
    事  實
一、李玉洲前於因竊盜案件，經臺灣桃園地方法院以91年度桃簡
    字第333 號判處有期徒刑5 月，緩刑確定；復於緩刑期間內
    之92年間再犯竊盜案件，經撤銷前揭緩刑宣告，由臺灣士林
    地方法院以92年度易字第137 號判處有期徒刑2 年10月確定
    ，上開2 罪接續執行，94年12月30日假釋出獄，假釋期間付
    保護管束，95年7 月6 日保護管束期滿，假釋未經撤銷，其
    未執行之刑，以已執行論（於本案構成累犯）。
二、詎李玉洲仍未見悔悟，竟基於意圖為自己不法所有之犯意，
    而為如下竊行：
(一)、於99年5 月11日晚間9 時至翌（12）日上午7 時30分許間之
    不詳時間，在位於改制前之臺北縣五股鄉（現改制為新北市
    五股區○○○街○ 段20之18號「靜積鋼製家具有限公司」（
    下稱靜積公司）前，先以客觀上可供兇器使用之一字型螺絲
    起子（未扣案）把門閂敲開（起訴書記載為不詳方式撬開）
    破壞廠房安全設備鐵捲門開關蓋子（毀損罪嫌部分，未據告
    訴）後，按鈕開啟廠房鐵捲門，入內竊取如附表一所示之物
    後，將其置放於該小貨車上駕車逃逸。嗣經報警處理，採得
    李玉洲行竊時棄置現場菸蒂、手套及所留存鞋印送驗經比對
    結果查悉上情（下稱：事實一）。
(二)、於99年8 月2 日上午6 時17分許，在位於改制前之臺北縣板
    橋市（改制後為新北市板橋區○○○路23號5 樓「中華民國
    癌友新生命協會」（下稱：新生命協會），使用客觀上足供
    兇器使用之十字螺絲起子（未扣案），破壞新生命協會之門
    鎖後，入內竊取如附表二所示之物，得手後，旋將上開物品
    搬至上址樓下騎樓擺放，並將上開竊得物品搬至停放於附近
    停車格內，郭海水所有之車號：CI-6175 號自用小貨車上，
    旋於同日上午6 時20分許，駕駛該車逃逸（所涉竊取該車罪
    嫌，由檢察官另為不起訴處分）。李玉洲將上開竊得物品藏
    放於不詳處所後，復駕駛該車返回原停車格內停妥，再駕駛
    其向不知情友人王明山借用之車牌號碼8526-EW 號自用小貨
    車離去。嗣經報警處理並調閱監視錄影畫面後，循線查獲上
    情（下稱：事實二）。
(三)、於99年12月31日上午7 時至7 時30分許，在新北市○○區○
    ○路2 段311 巷8 號「融台工程有限公司」（下稱：融台公
    司）之廠區，使用鐵捲門旁之按鈕開關開啟大門後，入內竊
    取附表三所示之物得手後，嗣同日上午8 時15分許，李玉洲
    駕駛該堆高機行經新北市○○區○○路2 段228 號前時，為
    上班途中之融台公司總經理林長永當場發現，報警處理查悉
    上情（下稱：事實三）。
三、案經藍金蓮訴由臺北縣（現改制為新北市）政府警察局蘆洲
    分局、林長永訴由新北市政府警察局土城分局、板橋分局移
    由臺灣板橋地方法院檢察署檢察官偵查起訴。
    理  由
甲、證據能力部分：
    查本件被告、檢察官於本院程序中均未就證據能力提出爭執
    ，且迄於言詞辯論終結前，亦未就本院所調查之證據主張有
    刑事訴訟法第159 條第1 項不得為證據之情形，應認均已同
    意得作為本案之證據。從而，下述證據資料縱有屬傳聞證據
    ，或且不符刑事訴訟法第159 條之1 至之4 之規定者，經本
    院審酌各該證據資料作成時之一切客觀情況，認無不適當情
    事，均認有證據能力，合先敘明。
乙、本院認定被告犯罪證據及得心證之理由：
壹、犯罪事實認定：
一、事實一部分：訊據被告李玉洲坦承如上犯行不諱，核與證人
    藍金蓮、證人即採證員警何玉郎之證述符合；而靜積公司電
    動鐵捲門控制按鈕於上揭時地遭破壞遭竊事實，有現場照片
    7 張可參。再員警於靜積公司採得被告手套、轉移棉棒送驗
    結果，其DNA-STR 型別與被告相符事實，有臺北縣（現改制
    為新北市）政府警察局99年10月8 日北縣警鑑字第09901626
    43號鑑驗書可參。另依據中央氣象局99年5 月份日出日沒表
    ，可知99年5 月11日18時29分為該日日沒時，同年月12日5
    時11分則為該日日出時間，而被告於事實一所述竊行時間，
    雖係在99年5月11日晚間9時至翌（12）日上午7時30分間之
    不詳時間，惟此部分並無積極證據證明被告係於夜間為之，
    因認被告係於日出後行竊，附帶說明。
二、事實二部分：訊據被告李玉洲坦承如上犯行不諱，而新生命
    協會於如上時地遭竊事實，亦據證人即新生命協會志工胡寶
    鳳證述明確；又於99年8 月間將車號：8526-EW 號自用小貨
    車借予被告使用事實，復據證人王明山證述明確；車號：CI
    -6175 號自用小貨車曾遭人使用過痕跡之事實，復據證人郭
    海水於警詢證述明確；另行竊及被告逃逸經過事實，有監視
    錄影翻拍畫面51張、監視錄影光碟1 張可佐。
三、事實三部分：訊據被告李玉洲坦承如上犯行不諱，而融台公
    司所有之堆高機1 台遭竊事實，亦據證人即告訴人林長永證
    述明確；另查獲經過事實，亦有查獲現場照片及堆高機照片
    共7 張在卷足供參佐。
四、再，依中央氣象局99年8 、12月份日出日沒表，亦足悉被告
    如上事實二、三之竊行，均係於日出後為之。綜上所述，被
    告自白，核與事實相符，本案事證明確，被告犯行，足以認
    定，應予責罰。
貳、論罪科刑理由：
一、按被告各該行為後，刑法第321 條第1 項規定已於100 年1
    月26日修正公布，並於同年月28日施行，修正前刑法第321
    條第1 項之法定刑為「六月以上、五年以下有期徒刑」，修
    正後之法定刑提高為「六月以上、五年以下有期徒刑，得併
    科新臺幣十萬元以下罰金。」比較新舊法之結果，以適用修
    正前之規定較有利於被告，依刑法第2 條第1 項前段規定，
    自均應適用行為時即修正前之刑法第321 條第1 項規定。
二、核被告就事實一所為，係犯刑法修正前第321 條第1 項第2
    、3 款之攜帶兇器毀越安全設備竊盜罪；就事實二所為，係
    犯同條第1 項第2 、3 款之攜帶兇器毀越門扇竊盜罪；就事
    實三所為，則係犯同條第1 項第2 款之踰越安全設備竊盜罪
    。如上各罪，犯意各別，行為互殊，為數罪，應予以分論併
    罰。又被告有如事實欄所載前案，並經執行完畢，有本院10
    0 年6 月14日言詞辯論終結日查悉之臺灣高等法院被告前案
    紀錄表1 份附卷可考，是其於有期徒刑執行完畢後5 年以內
    ，故意再犯法定本刑為有期徒刑之上開3 罪，均為累犯，應
    依法加重其刑。爰審酌被告素行（見同上前案紀錄表），兼
    衡其犯罪目的、手段、所竊得之財物，暨犯後坦承犯行之態
    度等一切情狀，酌情分別量處如主文所示之刑，並依法定其
    應執行之刑。
據上論斷，應依刑事訴訟法第273 條之1 ，第299 條第1 項前段
，刑法第2 條第1 項前段、修正前刑法第321 條第1 項第2 款、
第3 款、刑法第47條第1 項、第51條第5 款，判決如主文。
本案經檢察官張云綺、劉怡婷提起公訴、由檢察官黃致中到庭執
行職務。
中    華    民    國   100    年    6     月    21    日
                       刑事第2 庭法  官   黎錦福
上列正本證明與原本無異。
如不服本判決，應於判決送達後10日內敘明上訴理由，向本院提
出上訴狀（應附繕本），上訴於臺灣高等法院。
                                 書記官   蔡麗春
中    華    民    國   100    年    6     月    21    日
附表一：
    鐵片、電鑽5 支、模具5 副、鐵軌道50箱、家具、車號：DQ
    -6810 號藍色自用小貨車（該車價值約新臺幣【下同】10萬
    元，餘物品則約值30萬元）。
附表二：
    電腦螢幕：3 組（品牌：VIEWSONIC 、ASUS）、電腦主機：
    2 台（品牌：ACER）、金嗓卡拉OK：1 組、擴大機：1 台（
    品牌：演奏家）、音效機：1 台（品牌：M-AUDIO ）、卡拉
    OK效果器：1 台、硬碟：2 組、混音器：1 台、攝影機：1
    台（品牌：SONY）（共約值20萬元）。
附表三：
    堆高機1 台（約值35萬元，上漆有融台公司圖樣）。
附表四：
┌──┬────────┬──────────────┬──────────┐
│編號│行  為  時  地  │所     犯     法     條     │  宣   告   刑      │
├──┼────────┼──────────────┼──────────┤
│一  │（即事實一行為）│刑法第47條第1 項、第321 條第│累犯，有期徒刑拾月。│
│    │                │1 項第2 、3 款之加重竊盜罪。│                    │
├──┼────────┼──────────────┼──────────┤
│二  │（即事實二行為）│刑法第47條第1 項、第321 條第│累犯，有期徒刑拾月。│
│    │                │1 項第2、3款之加重竊盜罪。  │                    │
├──┼────────┼──────────────┼──────────┤
│三  │（即事實三行為）│刑法第47條第1 項、第321 條第│累犯，有期徒刑拾月。│
│    │                │1 項第2款之加重竊盜罪。     │                    │
├──┴────────┴──────────────┴──────────┤
│應執行有期徒刑貳年肆月。                                                  │
└─────────────────────────────────────┘
附錄本案論罪科刑法條全文：
100年1月28日修正前之中華民國刑法第321條
（加重竊盜罪）
犯竊盜罪而有左列情形之一者，處六月以上、五年以下有期徒刑
：
一、於夜間侵入住宅或有人居住之建築物、船艦或隱匿其內而犯
    之者。
二、毀越門扇、牆垣或其他安全設備而犯之者。
三、攜帶兇器而犯之者。
四、結夥三人以上而犯之者。
五、乘火災、水災或其他災害之際而犯之者。
六、在車站或埠頭而犯之者。
前項之未遂犯罰之。